臺灣臺中地方法院刑事判決　　　　　　　94年度易字第2046號
公　訴　人　台灣台中地方法院檢察署檢察官
被　　　告　丁○○原名黃柏青.
上列被告因詐欺等案件，經檢察官提起公訴（94年度偵緝字第
1023號），本院判決如下：
    主  文
丁○○（原名黃柏青）共同意圖為自己不法之所有，以詐術使人
將本人之物交付，累犯，處有期徒刑月，如易科罰金，以佰
元折算壹日；又後備軍人意圖避免召集處理，居住處所遷移，無
故不依規定申報，致使臨時召集令無法送達，累犯，處有期徒刑
月，如易科罰金，以參佰元折算壹日；應執行有期徒刑伍月，
如易科罰金，以參佰元折算壹日。
    事  實
一、丁○○（原名黃柏青）素行極為不佳，前曾犯竊盜、加重竊
    盜、搶奪、違反妨害兵役治罪條例、詐欺等罪，其中於民國
    （下同）九十二年間所觸犯違反妨害兵役治罪條例罪，經本
    院沙鹿簡易庭判處有期徒刑四月，如易科罰金，以參佰元折
    算壹日確定，並於九十三年七月十九日因縮短刑期執行完畢
    ，詎仍不知悔改，仍為下列行為：
（一）、緣高田勝文、蔡佩玲與乙○○、甲○○雙方之間，事先
        因發生口角衝突，雙方人馬旋於九十三年九月二十日晚
        間，相約至台中市○○路第一廣場之「銀櫃ＫＴＶ」談
        判，過程當中遂由高田勝文、蔡佩玲（以上二人現由臺
        灣高等法院臺中分院審理中）、丁○○與乙○○（屬親
        屬間詐欺，未據告訴）四人共同基於意圖為自己不法所
        有之犯意聯絡，於同日晚間二十二時許，相約共同編造
        假車禍之事件，向乙○○之母親丙○○詐騙現金花用，
        高田勝文、蔡佩玲、丁○○、乙○○四人均明知高田勝
        文與乙○○之間並未發生任何車禍，竟共同謀議，施用
        詐術，由乙○○打電話向其母親丙○○佯稱與高田勝文
        發生車禍，導致高田勝文受傷，必須與高田勝文和解，
        而需要現金為賠償，蔡佩玲於電話中亦向丙○○佯稱乙○○與高田勝文發生車禍，要丙○○到場處理和解事宜
        ，丙○○因此不疑有他，陷於錯誤，遂立刻趕至上揭地
        點，處理車禍和解事宜，到場後高田勝文向丙○○陳稱
        乙○○與其發生車禍，要求以新台幣（下同）四萬元和
  　　　解，雙方最後以三萬元達成和解，高田勝文與蔡佩玲遂
        與丙○○一同前往丙○○家中，由丙○○開立面額合計
        三萬元之支票二紙並書立和解書一份，交予蔡佩玲收執
        。嗣於同日深夜乙○○回家後，向丙○○表示所稱發生
        車禍一節，係屬虛構，丙○○始知受騙，旋報警處理，
        並向蔡佩玲等人邀約於翌日，前往「銀櫃ＫＴＶ」商談
        車禍後續事宜，為警於九十三年九月二十一日中午，在
        上址「銀櫃ＫＴＶ」當場查獲，並扣得支票二紙及和解
        書一份。
（二）、丁○○係後備軍人，原住臺中縣大肚鄉○○路○段二八
        九號，於八十八年間某日起，遷出上開處所，竟無故不
        依規定申報，致台中縣後備司令部所發指定應於九十三
        年十月十八日上午八時，前往台中縣新社鄉興中營區報
        到之「臨時召集令」無法送達。
二、案經彰化縣警察局彰化分局報請及台中縣後備司令部移送臺
    灣臺中地方法院檢察署檢察官偵查起訴。
    理  由
一、訊據被告丁○○對於上揭事實坦承不諱，核與被害人丙○○
    所指訴及證人黃文體、石佩珊、陳姍仙、乙○○、甲○○、
    許建偉、高田勝文、蔡珮玲所證述之情節相符，並有和解書
    、支票均影本各一份、本院九十四年度易字第七六六號刑事
    判決書一份、台中縣團管區司令部列管後備軍人空戶無人╱
    遷出未報移送法辦年籍表、臨時召集令受領回執、被告戶籍
    查詢資料等在卷足資佐證，足認被告丁○○自白，核與事實
    相符，堪予採信，事證至臻明確，被告丁○○犯行洵堪認定
    。
二、核被告丁○○所為，係犯刑法第三百三十九條第一項之詐欺
    取財罪，及有妨害兵役治罪條例第十條第三項之犯行，應依
    同條例第五條科刑。被告丁○○與高田勝文、蔡佩玲及乙○○間，就上開詐欺取財犯行，有犯意之聯絡，行為之分擔，
    均為共同正犯。被告丁○○所犯前開詐欺取財罪與妨害兵役
    罪二罪間，犯意各別，犯罪構成要件不同，應予分論併罰。
    被告丁○○前曾於九十二年間觸犯違反妨害兵役治罪條例罪
    ，經本院沙鹿簡易庭判處有期徒刑四月，如易科罰金，以參
    佰元折算壹日確定，並於九十三年七月十九日因縮短刑期執
    行完畢，此有台灣台中地方法院檢察署刑案資料查註紀錄表
    一份在卷可按，五年以內再犯本件有期徒刑以上之罪，均為
    累犯，均應依刑法第四十七條規定加重其刑。爰審酌被告丁○○犯罪之動機、目的、手段、品行極為不佳，詳如前述，
    此有台灣台中地方法院檢察署刑案資料查註紀錄表一份在卷
    可按、所生危害及犯罪後坦認罪愆，頗具悔意，然犯罪後迄
    今仍未與被害人丙○○達成民事和解，取得諒解等一切情狀
    ，分別量處如主文所示之刑，並均諭知易科罰金之折算標準
    ，及定其應執行刑，以資懲儆。
據上論斷，應依刑事訴訟法第二百九十九條第一項前段、妨害兵
役治罪條例第十條第三項、第一項第三款、第五條、刑法第十一
條前段、第二十八條、第三百三十九條第一項、第四十七條、第
四十一條第一項前段、第五十一條第五款、罰金罰鍰提高標準條
例第一條前段、第二條，判決如主文。
中　　華　　民　　國　　94　　年　　12　　月　　7 　　日
                  刑事第八庭    審判長法  官　朱光國
                                      法　官　洪堯讚
                                      法　官　洪俊誠
以上正本證明與原本無異。
如不服本判決，應於判決送達後十日內向本院提出上訴狀，上訴
於臺灣高等法院臺中分院(須附繕本)。
                                      書記官　蕭榮峰
中　　華　　民　　國　　94　　年　　12　　月　　7 　　日
附錄論罪科刑實體法條文：
刑法第三百三十九條第一項：
意圖為自己或第三人不法之所有，以詐術使人將本人或第三人之
物交付者，處5年以下有期徒刑、拘役或科或併科1千元以下罰金
。
（罰金部份業經提高十倍為一萬元）
妨害兵役治罪條例第五條：
意圖避免動員召集或臨時召集，而有下列行為之一者，處五年以
下有期徒刑：
一、捏造免役、除役、轉役、緩召、逐次召集或儘後召集原因者
    。
二、毀傷身體者。
三、緩召、逐次召集或儘後召集原因消滅後，無故逾三十日未自
    動申報者。
四、拒絕接受召集令者。
五、應受召集，無故逾入營期限二日者。
六、使人頂替本人應召者。
妨害兵役治罪條例第十條：
後備軍人意圖避免召集處理有下列行為之一者，處一年以下有期
徒刑、拘役或科新臺幣九萬元以下罰金：
一、離營歸鄉無故不依規定報到，或重複申報戶籍者。
二、拒絕依規定調查，或體格檢查不到者。
三、居住處所遷移，無故不依規定申報者。
國民兵犯前項第三款之罪者，處六月以下有期徒刑、拘役或科新
臺幣三萬元以下罰金。
後備軍人犯第一項之罪或國民兵犯前項之罪，致使召集令無法
送達者，以意圖避免召集論；分別依第五條或第六條科刑。
